【裁判字號】    91,訴,2776
【裁判日期】    920422
【裁判案由】    毒品危害防制條例
【裁判全文】
臺灣臺中地方法院刑事判決                        九十一年度訴字第二七七六號
    公  訴  人  臺灣臺中地方法院檢察署檢察官
    被      告  甲○○
右列被告因毒品危害防制條例案件，經檢察官提起公訴（九十一年度毒偵字第三三五
三號），及移
    主  文
甲○○連續施用第一級毒品，累犯，處有期徒刑壹年貳月。扣案之第一級毒品海洛因
伍包（合計淨重零點參壹公克、包裝重壹點壹伍公克）沒收銷燬之、扣案之注射針筒
參支沒收之。又施用第二級毒品，累犯，處有期徒刑拾月。應執行有期徒刑壹年拾月
。扣案之第一級毒品海洛因伍包（合計淨重零點參壹公克、包裝重壹點壹伍公克）沒
收銷燬之、扣案之注射針筒參支沒收之。
    事  實
一、甲○○前於民國八十八年間因施用毒品案件，經觀察勒戒後，認有繼續施用毒品
    之傾向，由本院以八十八年度毒聲字第六八八三號裁定令入戒治處所施以強制戒
    治後，嗣經本院以八十九年度毒聲字第二六一五號裁定停止戒治，所餘戒治期間
    交付保護管束，於八十九年十一月二十一日交付保護管束期滿，並經臺灣臺中地
    方法院檢察署檢察官於八十九年十二月一日以八十九年度戒毒偵字第六０二號為
    不起訴處分確定；甲○○前於八十五年間，因違反麻醉藥品管理條例及肅清煙毒
    條例案件，分別經本院於八十五年十二月十九日、八十六年三月七日，各以八十
    五年度易字第五一五二號、八十五年度訴字第二五七三號判處有期徒刑八月、三
    年二月確定在案，嗣經本院定應執行有期徒刑三年六月確定，於八十六年三月七
    日入監，於八十七年十月二十日因縮短刑期假釋出監，後經撤銷假釋，於八十九
    年五月十一日接續執行殘刑，甫於九十年九月二十六日因縮短刑期假釋出監，猶
    不知悔改，基於施用第一級毒品之概括犯意，連續先於九十一年八月三十日下午
    二時三十分許回溯三天內某時，在不詳地點，以將第一級毒品海洛因注入針筒內
    注射身體之方式，施用第一級毒品海洛因一次，及以不詳方法，施用第二級毒品
    安非他命一次，嗣於九十一年八月三十日下午二時三十分許，在臺中縣警察局大
    甲分局經警對其採尿送驗，得知上情。後於九十二年一月二十八日下午三時許，
    在臺中縣大甲鎮○○○路三之九號後方工寮內，再以將第一級毒品海洛因注入針
    筒注射身體之方式施用第一級毒品海洛因一次，嗣於九十二年一月二十八日十九
    時許，為警在上開工寮查獲，並扣得甲○○所有之第一級毒品海洛因五包（合計
    淨重０．三一公克，包裝重一．一五公克）及供其施用海洛因所用之注射針筒三
    支。
二、案經臺中縣警察局大甲分局報請臺灣臺中地方法院檢察署檢察官偵查起訴及移送
    併案審理。
    理  由
一、訊據被告甲○○對於右揭時地連續施用第一級毒品海洛因及施用第二級毒品安非
    他命等犯行均供承不諱，被告分次查獲當日經警採集尿液送鑑結果，各呈嗎啡、
    甲基安非他命及陽性反應，此有中山醫學大學附設醫院藥物濫用檢測中心檢驗結
    果、臺中縣衛生局檢驗尿水報告書各一紙在卷可稽，被告自白與事實相符，事證
    明確，犯行洵堪認定。又查，被告前於八十八年間因施用毒品案件，經觀察勒戒
    後，認有繼續施用毒品之傾向，由本院以八十八年度毒聲字第六八八三號裁定令
    入戒治處所施以強制戒治後，嗣經本院以八十九年度毒聲字第二六一五號裁定停
    止戒治，所餘戒治期間交付保護管束，於八十九年十一月二十一日交付保護管束
    期滿，並經臺灣臺中地方法院檢察署檢察官於八十九年十二月一日以八十九年度
    戒毒偵字第六０二號為不起訴處分確定，此有臺灣臺中地方法院檢察署刑案資料
    查註紀錄表、臺灣高等法院被告全國前案紀錄表及上開不起訴處分書各一份附卷
    可佐，足見被告本件施用第一級毒品海洛因及第二級毒品安非他命，確係交付保
    護管束期滿由檢察官為不起訴處分後，五年內再犯毒品危害防制條例第十條之罪
    ，被告施用第一、二級毒品犯行堪予認定。
二、核被告所為，係犯毒品危害防制條例第十條第一項、第二項之施用第一、二級毒
    品罪；其因施用毒品而持有毒品之低度行為應為施用毒品之高度行為所吸收，不
    另論罪。被告先後二次施用第一級毒品海洛因之犯行，時間緊接，方法相同，觸
    犯構成要件相同之罪，顯係基於概括犯意為之，為連續犯，依刑法第五十六條之
    規定，以一罪論，並加重其刑。又被告所犯施用第一級毒品海洛因及施用第二級
    毒品安非他命二罪，犯意各別，罪名不同，應分論併罰。又被告前於八十五年間
    ，因違反麻醉藥品管理條例及肅清煙毒條例案件，分別經本院於八十五年十二月
    十九日、八十六年三月七日，各以八十五年度易字第五一五二號、八十五年度訴
    字第二五七三號判處有期徒刑八月、三年二月確定在案，嗣經本院定應執行有期
    徒刑三年六月確定，於八十六年三月七日入監，於八十七年十月二十日因縮短刑
    期假釋出監，後經撤銷假釋，於八十九年五月十一日接續執行殘刑，甫於九十年
    九月二十六日因縮短刑期假釋出監，此有臺灣臺中地方法院檢察署刑案資料查註
    紀錄表、臺灣高等法院被告全國前案紀錄表各一份附卷可佐，於五年以內再犯本
    件最重本刑為有期徒刑以上之二罪，均為累犯，應依刑法第四十七條之規定加重
    其刑，施用第一級毒品部分並遞加重其刑。爰審酌被告前有多次違反麻醉藥品管
    理條例及肅清煙毒條例等前科，素行不良，其施用毒品係戕害自身健康，又被告
    施用毒品多次均不知悔改，惟其犯後坦承犯行、態度尚稱良好等一切情狀，各量
    處如主文所示之刑，並定其應執行刑。扣案之第一級毒品海洛因五包（合計淨重
    ０‧三一公克，包裝重一．一五公克），為毒品危害防制條例第二條第二項第一
    款所規定之第一級毒品，有法務部調查局九十二年三月十九日調科壹字第一二０
    ０一二五八七號鑑定通知書在卷可查，應依同條例第十八條第一項前段沒收銷燬
    ；另扣案之注射針筒三支係被告所有供施用海洛因所用之物，且為被告所有，業
    經被告供明在卷，爰依刑法第三十八條第一項第二款併予宣告沒收。
三、至於被告右揭於九十二年一月二十八日下午三時許施用第一級毒品海洛因之犯行
    ，雖未據起訴，惟因此與已起訴成罪之前開於九十一年八月三十日下午二時三十
    分許回溯三天內某時施用第一級毒品海洛因部分，有連續犯之裁判上一罪關係，
    本院自得併予審理，附此敘明。
據上論斷，應依刑事訴訟法第二百九十九條第一項前段，毒品危害防制條例第十條第
第一項、第二項、第十八條第一項前段、第二十三條第二項前段，刑法第十一條前段
、第五十六條、第四十七條、第五十一條第五款、第三十八條第一項第二款，判決如
主文。
中        華      民      國      九十二      年  四    月  二十二      日
                                    臺灣臺中地方法院刑事第一庭
                                        法  官    楊  曉  惠
右正本證明與原本無異。
如不服本判決，應於判決送達後十日內向本院提出上訴狀，上訴於臺灣高等法院臺中
分院( 須附繕本 )。
                                        書記官
中        華      民  國      九十二      年  四    月  二十二      日
附錄論罪科刑法條
毒品危害防制條例第十條第一項：施用第一級毒品者，處六年以上五年以下有期徒刑
                。
                第十條第二項：施用第二級毒品者，處三年以下有期徒刑。


司法院資訊處製作；財團法人民間司法改革基金會備份。
